最高法院刑事判決　　　　　　　　　　 111年度台上字第70號
上　訴　人　龔建志
 
 
上列上訴人因違反毒品危害防制條例案件，不服臺灣高等法院中
華民國110年7月28日第二審判決（110年度上訴字第533號，起訴
案號：臺灣基隆地方檢察署109 年度偵字第4025、5136號），提
起上訴，本院判決如下：
    主  文
上訴駁回。
    理  由
一、按刑事訴訟法第377 條規定，上訴於第三審法院，非以判決
    違背法令為理由，不得為之。是提起第三審上訴，應以原判
    決違背法令為理由，係屬法定要件。如果上訴理由書狀並未
    依據卷內訴訟資料，具體指摘原判決不適用何種法則或如何
    適用不當，或所指摘原判決違法情事，顯與法律規定得為第
    三審上訴理由之違法情形，不相適合時，均應認其上訴為違
    背法律上之程式，予以駁回。
二、本件原審審理結果，認為上訴人龔建志違反（修正前）毒品
    危害防制條例之犯行明確，因而維持第一審論處上訴人犯販
    賣第二級毒品共9 罪刑之判決，駁回上訴人在第二審之上訴
    。係綜合上訴人基於自由意思所為認罪之供述及卷附相關證
    據資料，而為論斷。已載敘其調查證據之結果及憑以認定犯
    罪事實之心證理由。
三、毒品危害防制條例第17條第1 項所謂「供出毒品來源，因而
    查獲其他正犯或共犯者」，係指行為人供出其本案犯行之毒
    品來源，且因而查獲其他正犯或共犯者，始得適用該規定減
    免其刑。若無足認為係與本案被訴犯行具關連性之毒品來源
    ，或未因而查獲其他正犯或共犯者，即難認與該條項規定相
    合。上訴人雖迭稱本件販賣之毒品來源為綽號「志文」之人
    ，並於原審稱該人姓名為「張志文」或「林志文」，另稱「
    小葉」亦為其毒品來源等詞，然本件承辦警員及檢察官分別
    查覆並未因上訴人之供述而查獲其毒品來源。案內又未有因
    上訴人供述而查獲其他正犯或共犯之具體事證，原判決因而
    未適用上開規定減免其刑，業根據卷證資料詳予說明其論據
    ，並無不合。上訴意旨無視於原判決所為論列說明，對於前
    述法律適用與否之同一事項，持不同見解任意爭執，泛言已
    供出毒品來源為綽號「小葉」之男子「王政偉」，另有證人
    「俞偉智」可證明彼等交易屬實等詞，仍無從憑以認定所稱
    交易內容即本件販賣之毒品來源，難認於結果有影響，且上
    訴人於第二審判決後，上訴第三審方指明「王政偉」、「俞
    偉智」等人姓名，其據以指摘原判決有調查未盡、不適用法
    則之違法，並非適法之第三審上訴理由。
四、綜合前旨及其他上訴意旨仍置原判決所為說明於不顧，而對
    於原審法院前述職權行使，徒以自己之說詞，任意指為違法
    ，要與法律規定得為第三審上訴理由之違法情形，不相適合
    。本件上訴違背法律上程式，予以駁回。
據上論結，應依刑事訴訟法第395條前段，判決如主文。
中    華    民    國   111    年    1     月    12    日
                  刑事第六庭審判長法  官  許  錦  印  
                                  法  官  何  信  慶  
                                  法  官  劉  興  浪  
                                  法  官  高  玉  舜  
                                  法  官  朱  瑞  娟  
本件正本證明與原本無異
                                  書記官
中    華    民    國   111    年    1     月    18    日